【裁判字號】    88,易,1141
【裁判日期】    890428
【裁判案由】    竊盜
【裁判全文】
臺灣新竹地方法院刑事判決                        八十八年度易字第一一四一號
    公  訴  人  臺灣新竹地方法院檢察署檢察官
    被      告  乙○○
右列被告因竊盜案件，經檢察官提起公訴（八十八年度偵字第七八六一號），本院判
決如左︰
    主  文
乙○○連續竊盜，處拘役伍拾日。緩刑貳年。
    事  實
一、乙○○基於意圖為自己不法所有之概括犯意，先於民國八十八年十月三十日下午
    四時三十分許，見甲○○位於新竹市○○○○路四十六號住處大門未關閉，徒手
    打開大門進入（侵入住宅部分未據告訴），竊取甲○○所有之腳踏車、鋁門及鋁
    窗等物，並請路過不知情之湯文健幫其搬運放置於其所騎乘之三輪車上，得手後
    變賣圖利；又於同年十一月一日下午三時三十分許，再次以同樣手法侵入甲○○
    位於新竹市○○○○路四十六號住處（侵入住宅部分未據告訴），竊取水桶一個
    、水管一個、延長線一條及雜誌一箱，嗣於同日下午四時許，其得手後將竊得之
    物搬至門外三輪車上，欲離去之際，為警當場查獲，並扣得上開水桶一個、水管
    一個、延長線一條及雜誌一箱等物（業經取回）。
二、案經新竹縣警察局第一分局報請臺灣新竹地方法院檢察署檢察官偵查起訴。
    理  由
一、訊據被告乙○○對於八十八年十一月一日下午三時許，在被害人甲○○住處竊取
    水桶一個、水管一個、延長線一條及雜誌一箱之事實，迭於警訊、偵審均坦承不
    諱，惟矢口否認於八十八年十月三十日下午四時三十分許，侵入上址竊取被害人
    所有之腳踏車、鋁門及鋁窗等物，辯稱：湯文健無幫伊搬物品，伊也不認識湯文
    健，伊沒有拿不承認云云。經查：
  （一）被告於八十八年十月三十日下午四時三十分許，侵入上址竊取被害人所有之
        腳踏車、鋁門及鋁窗之事實，業據被害人於警訊、偵訊中指述歷歷，並經目
        擊證人湯文健於警訊、偵訊中證稱：伊當時與一位朋友姓張的經過該處，被
        告叫伊等替其搬前開東西上其所騎之三輪車等語明確，且於偵訊中當場指認
        被告無訛在卷，事證明確，被告上開所辯，顯係事後飾卸之詞，無足採信。
  （二）被告於八十八年十一月一日下午三時許，侵入上址，竊取被害人所有之水桶
        一個、水管一個、延長線一條及雜誌一箱，為警當場查獲之事實，業據被告
        自承不諱，有如前述，核與被害人指述情節大致相符，復有被害人當場取回
        之水桶一個、水管一個、延長線一條及雜誌一箱可資佐證，是被告之自白應
        與事實相符，堪信為真。
    本案事證已臻明確，被告竊盜之犯行堪予認定，自應依法予以論罪科刑。
二、核被告所為，係犯刑法第三百二十條第一項之竊盜罪。被告先後二次犯行，時間
    緊接，觸犯構成要件相同之罪名，顯係基於概括之犯意反覆為之，為連續犯，依
    刑法第五十六條之規定，論以一罪，並加重其刑。爰審酌被告竊盜手段、次數，
    致生危害被害人財產法益，固屬不該，第念被告年屆七十高齡，又以拾舊貨維生
    ，及所竊之物價值非鉅，暨犯後態度等一切情狀，量處如主文所示之刑。惟查，
    被告未曾受有期徒刑以上刑之宣告，有臺灣高等法院被告全國前案紀錄表在卷可
    按，其一時失慮致罹刑典，受此刑之宣告後，當知警惕，信無再犯之虞，本院認
    其宣告之刑以暫不執行為適當，爰併宣告緩刑二年，以勵自新。
據上論斷，應依刑事訴訟法第二百九十九條第一項前段，刑法第五十六條、第三百二
十條第一項、、第七十四條第一款，罰金罰鍰提高標準條例第一條前段，判決如主文
。本案經檢察官黃仁宏到庭執行職務。
中      華      民      國    八十九    年      四      月    二十八    日
                                    臺灣新竹地方法院刑事第一庭
                                        法  官    黃  美  文
右正本證明與原本無異。
如不服本判決，應於判決送達後十日內向本院提出上訴狀( 應附繕本 )，上訴於
臺灣高等法院。
                                        書記官    饒  興  蘭
中      華      民      國    八十九    年      四      月    二十八    日
附錄：
刑法第三百二十條第一項：
意圖為自己或第三人不法之所有，而竊取他人之動產者，為竊盜罪，處五年以下有期
徒刑、拘役或五百元以下罰金。


司法院資訊處製作；財團法人民間司法改革基金會備份。
